臺灣新北地方法院民事判決
111年度婚字第121號
原      告  乙○○  

被      告  甲○○  



上列當事人間請求離婚事件，本院於民國111年4月14日言詞辯論
終結，判決如下：
    主      文
一、准原告與被告離婚。
二、訴訟費用由被告負擔。
    事實及理由
一、判決要旨：
    被告已離家逾8年之久，迄今均未曾與原告聯絡，雙方婚姻
    已無回復之希望，且主要責任在於被告，因此本院判決准兩
    造離婚。
二、程序方面：
    被告經本院合法通知，沒有在言詞辯論期日出庭，也沒有家
    事事件法第51條準用民事訴訟法第386條各款的情形，所以
    准許原告的請求，在原告一方到庭辯論的情形下作成判決。
三、原告主張：
    兩造於民國96年2月13日結婚，並於96年3月29日辦理結婚登
    記。被告因原告發現其與不明男性有親密行為後，遂於103
    年3月7日離家，迄今均未曾與原告聯繫；被告長期遺棄原告
    在繼續狀態中，兩造間實有難以維持婚姻之重大事由，兩造
    婚姻客觀上已生無法回復之破綻，爰依民法第1052條第1項
    第5款、第2項之規定，請求鈞院擇一理由判准離婚等語，並
    聲明：如主文所示。
四、被告經過合法通知，沒有在言詞辯論期日出庭，也沒有提出
    書狀作任何的聲明或主張。
五、本院之判斷：
（一）原告主張兩造於96年2月13日結婚，並於96年3月29日辦理
      結婚登記，現婚姻關係存續中一節，有戶籍謄本為證，首
      堪認定。
（二）法律依據及法理說明：
    1.民法1052條第1項第5款規定：夫妻之一方以惡意遺棄他方
      在繼續狀態中者，他方得向法院請求離婚。
    2.民法1052條第2項規定：夫妻有民法第1052條第1項各款以
      外之重大事由，難以維持婚姻者，夫妻之一方得請求離婚
      ，但其事由應由夫妻之一方負責者，僅他方得請求離婚。
      所謂「難以維持婚姻之重大事由」，係指婚姻是否已生破
      綻而無回復之希望，應依客觀之標準進行認定，審認是否
      已達於倘處於同一境況，任何人均將喪失維持婚姻意欲之
      程度（最高法院94年度台上字第115號判決意旨參照）。
      再婚姻如有難以維持之重大事由，於夫妻雙方就該事由均
      須負責時，應比較、衡量雙方之有責程度，僅責任較輕之
      一方得向責任較重之他方請求離婚，如雙方之有責程度相
      同，則雙方均得請求離婚，方符民法第1052條第2項規定
      之立法本旨（最高法院95年度第5次民事庭會議決議參照
      ）。又婚姻為兩性為永續經營共同生活而結合構成之夫妻
      共同生活體，此共同生活體，不但立即成為一「家」，甚
      且在將來應負起保護養育其子女之義務。為謀夫妻相愛，
      夫妻共同生活體之幸福運營，自須一家和好，夫妻互相以
      誠相待，且因婚姻關係成立，夫妻須經營共同生活，夫妻
      雙方即互負有同居之義務，此為民法第1001條所明定，更
      為婚姻本質之當然效果，是同居義務，既為婚姻關係之本
      質的義務，故在婚姻關係存續中，即自結婚時起，以至婚
      姻關係消滅時止，應一直繼續存在，倘夫妻間無正當理由
      ，而事實上處於分居之狀態，自與婚姻關係之本質有悖，
      如分居繼續達一定時限，依社會通念認其時間非短時，自
      堪認此一分居事實對夫妻婚姻關係產生重大之嫌隙，而可
      認屬重大事由。
（三）原告指稱其發現被告與不明男性有親密行為後，被告遂於
      103年3月7日離家，迄今均未曾與原告聯繫已逾8年等情，
      業據原告以書狀陳述詳細、明確，核與卷附被告出入境資
      料顯示被告於婚後多數時間均出境狀態，最近一次於105
      年4月21日出境後於109年1月27日始入境台灣等情大致相
      符，原告並於本院審理時陳稱：我們婚後同住在一起有7
      年，當時住在土城延吉街；被告是菲律賓人，她有了身分
      證以後，她都會習慣性2、3年回菲律賓跨年，基本上都待
      半個月，離家前沒多久，她跨年回來在臉書上面翻閱她的
      好友，被我發現她在臥室沙發上與一名不明男子在接吻，
      她說那個女的不是她，是她表妹，我就去翻查電腦資料，
      就發現她持續三年時間與該名男子有來往，我在家裡找到
      她藏的隨身碟，後來她就把那些檔案銷燬，因為我們在菲
      律賓有買房，被告就以要處理菲律賓房產的名義離開；被
      告當時承諾說她不會再跟那個男生交往，但我還是在臉書
      上發現她跟那個男生有互動，我就跟被告說請她回國辦理
      離婚，她就只回我，如果想要離婚就自己去辦，我曾經自
      己去辦理離婚，我有提起離婚，但被告一直打電話來跟我
      表示，要分配土城房子的錢，我回答她，菲律賓的房子歸
      被告，被告一再來電詢問我離婚的事情，後來我一氣之下
      又不想離了，後來我得知被告另外有生小孩，所以才打算
      結束婚姻；我提這個訴訟的時候，有跟被告聯繫，但是被
      告不願意處理等語（見本院111年4月14日言詞辯論筆錄）
      。而被告經合法通知，未於言詞辯論期日到場爭執，亦未
      提出書狀答辯，堪認原告主張為真實。
（四）被告離家迄今已逾8年，不願與原告聯繫，可認被告喪失
      繼續維繫婚姻之意願，兩造感情裂痕顯難癒合，勢難白首
      偕老，在情愛已失之情況下，若強求其維持婚姻，僅係造
      成婚姻形式假象，依社會通常觀念，應堪認係屬民法第10
      52條第2項前段所稱難以維持婚姻之重大事由，且難以維
      持婚姻之重大事由，係可歸責於被告。從而，原告本於前
      開規定訴請離婚，為有理由，應予准許。本院既認原告訴
      請裁判離婚為有理由，已如前述，則原告另依民法第1052
      條第1項第5款規定請求判決離婚，毋庸再予審究，附此敘
      明。
六、結論：原告依民法第1052條第2項訴請離婚，為有理由，因
    此依家事事件法第51條，民事訴訟法第385條第1項前段、第
    78條，判決如主文。
中　　華　　民　　國　  111　 年　 　5 　 月 　　5　　日
                  家事法庭      法  官  陳嘉宏 
以上正本係照原本作成。
如對本判決上訴，須於判決送達後20日之不變期間內，向本院提
出上訴狀。如委任律師提起上訴者，應一併繳納上訴審裁判費。
中　　華　　民　　國　  111 　年　　 5  　月　　 5　　日
                    　　　　　　書記官　林詩雅